【裁判字號】    94,訴,3450
【裁判日期】    951229
【裁判案由】    營業稅
【裁判全文】
臺北高等行政法院裁定
                                     94年度訴字第03450號
原      告  甲○○
訴訟代理人  黃銀河  律師
被      告  財政部臺北市國稅局
代  表  人  許虞哲（局長）住同上
訴訟代理人  乙○○
上列當事人間因營業稅事件，原告不服財政部中華民國94年8 月
2 日台財訴字第09400207080 號訴願決定，提起行政訴訟。本院
裁定如下︰
    主  文
原告之訴駁回。
訴訟費用由原告負擔。
    理  由
一、按提起撤銷訴訟，應先經合法之訴願程序，而起訴不合程式
    或不備其他要件，無可補正者，行政法院應以裁定駁回之，
    此觀諸行政訴訟法第4條第1項及第107條第1項第10款之規定
    甚明。又「官署於受理訴願時，應先從程序上加以審核，合
    於法定程序者，方能進而為實體上之審理。其不合法定程序
    而無可補正者，即應予以駁回。」改制前行政法院著有49年
    判字第1號判例可參。再「納稅義務人對於核定稅捐之處分
    如有不服，應依規定格式，敘明理由，連同證明文件，依左
    列規定，申請復查：一、依核定稅額通知書所載有應納稅額
    或應補徵稅額者，應於繳款書送達後，於繳納期間屆滿翌日
    起算30日內，申請復查。」為稅捐稽徵法第35條第1項第1款
    所明定。
二、本件原告自民國（下同）89年8月至90年2月間之銷售額，雖
    已依規定申報，但均未繳納營業稅額，各期金額分別計新台
    幣（下同）206,192元（89年7、8月）、244,064元（89年9
    、10月）、248,852元（89年11、12月）、153,140元（90年
    1、2月），經被告所屬中南稽徵所將其逾期未繳納稅款移送
    臺北行政執行處執行。又稅額繳款書之繳納期限分別為89年
    9月15日、89年11月15日、90年1月15日及90年3月15 日，有
    徵銷明細查詢影本附原處分卷可稽，依照前揭說明，其復查
    期間仍應自繳款期間屆滿之翌日，即分別為89年9月16日、
    89年11月16日、90年1月16日及90年3月16日起算，原告遲至
    93年6月18日始申請復查，此有被告蓋有收件戳章之申請書
    附原處分卷可稽。原告雖主張其非香情餐廳負責人，實際負
    責人為江玟潔，業經臺北地方法院92年度北簡字第22882號
    民事判決確定，且有關香情餐廳之娛樂稅部分，臺北市稅捐
    稽徵處已將此部分變更在案，而所得稅部分亦經被告復查決
    定撤銷在案，欠稅不應對其執行，應更正向江玟潔執行云云
    。原告嗣後雖以更正租稅主體為由申請復查，惟其申請復查
    之對象既為89年8月至90年2月間之各期營業稅額，其已逾30
    日之法定不變期間，申請復查並不合法，其進而提起訴願自
    亦不合法。
三、綜上所述，本件原告申請復查逾期，未經合法訴願程序進而
    提起本件撤銷訴訟，揆諸首揭說明，起訴不合法，應予駁回
    ，訴願決定雖未從程序上駁回訴願，雖有未洽，然駁回結果
    相同，仍應予維持。又本件訴訟既不合法，其實體上之主張
    及陳述，自無庸審酌。
四、依行政訴訟法第107條第1項第10款、第104條、民事訴訟法
    第95條、第78條，裁定如主文。
中    華    民    國    95     年     12    月   29   日
                        第三庭審判長法  官 姜素娥
                                    法  官 陳國成
                                    法  官 吳東都
上為正本係照原本作成。
如不服本裁定，應於送達後10日內向本院提出抗告狀（須按他造
人數附繕本）。
中    華    民    國    95     年     12    月   29   日
                                    書記官 張能旭


司法院資訊處製作；財團法人民間司法改革基金會備份。
